<?xml version='1.0' encoding='utf-8'?>
<verb default="athmhúnlaigh" disambig="">
  <verbalNoun default="athmhúnlú" />
  <verbalAdjective default="athmhúnlaithe" />
  <tenseForm default="athmhúnlaigh" tense="Past" dependency="Indep" person="Base" />
  <tenseForm default="athmhúnlaíomar" tense="Past" dependency="Indep" person="Pl1" />
  <tenseForm default="athmhúnlaíodar" tense="Past" dependency="Indep" person="Pl3" />
  <tenseForm default="athmhúnlaíodh" tense="Past" dependency="Indep" person="Auto" />
  <tenseForm default="athmhúnlaigh" tense="Past" dependency="Dep" person="Base" />
  <tenseForm default="athmhúnlaíomar" tense="Past" dependency="Dep" person="Pl1" />
  <tenseForm default="athmhúnlaíodar" tense="Past" dependency="Dep" person="Pl3" />
  <tenseForm default="athmhúnlaíodh" tense="Past" dependency="Dep" person="Auto" />
  <tenseForm default="athmhúnlaíodh" tense="PastCont" dependency="Indep" person="Base" />
  <tenseForm default="athmhúnlaínn" tense="PastCont" dependency="Indep" person="Sg1" />
  <tenseForm default="athmhúnlaíteá" tense="PastCont" dependency="Indep" person="Sg2" />
  <tenseForm default="athmhúnlaímis" tense="PastCont" dependency="Indep" person="Pl1" />
  <tenseForm default="athmhúnlaídís" tense="PastCont" dependency="Indep" person="Pl3" />
  <tenseForm default="athmhúnlaítí" tense="PastCont" dependency="Indep" person="Auto" />
  <tenseForm default="athmhúnlaíodh" tense="PastCont" dependency="Dep" person="Base" />
  <tenseForm default="athmhúnlaínn" tense="PastCont" dependency="Dep" person="Sg1" />
  <tenseForm default="athmhúnlaíteá" tense="PastCont" dependency="Dep" person="Sg2" />
  <tenseForm default="athmhúnlaímis" tense="PastCont" dependency="Dep" person="Pl1" />
  <tenseForm default="athmhúnlaídís" tense="PastCont" dependency="Dep" person="Pl3" />
  <tenseForm default="athmhúnlaítí" tense="PastCont" dependency="Dep" person="Auto" />
  <tenseForm default="athmhúnlaíonn" tense="PresCont" dependency="Indep" person="Base" />
  <tenseForm default="athmhúnlaím" tense="PresCont" dependency="Indep" person="Sg1" />
  <tenseForm default="athmhúnlaímid" tense="PresCont" dependency="Indep" person="Pl1" />
  <tenseForm default="athmhúnlaítear" tense="PresCont" dependency="Indep" person="Auto" />
  <tenseForm default="athmhúnlaíonn" tense="PresCont" dependency="Dep" person="Base" />
  <tenseForm default="athmhúnlaím" tense="PresCont" dependency="Dep" person="Sg1" />
  <tenseForm default="athmhúnlaímid" tense="PresCont" dependency="Dep" person="Pl1" />
  <tenseForm default="athmhúnlaítear" tense="PresCont" dependency="Dep" person="Auto" />
  <tenseForm default="athmhúnlóidh" tense="Fut" dependency="Indep" person="Base" />
  <tenseForm default="athmhúnlóimid" tense="Fut" dependency="Indep" person="Pl1" />
  <tenseForm default="athmhúnlófar" tense="Fut" dependency="Indep" person="Auto" />
  <tenseForm default="athmhúnlóidh" tense="Fut" dependency="Dep" person="Base" />
  <tenseForm default="athmhúnlóimid" tense="Fut" dependency="Dep" person="Pl1" />
  <tenseForm default="athmhúnlófar" tense="Fut" dependency="Dep" person="Auto" />
  <tenseForm default="athmhúnlódh" tense="Cond" dependency="Indep" person="Base" />
  <tenseForm default="athmhúnlóinn" tense="Cond" dependency="Indep" person="Sg1" />
  <tenseForm default="athmhúnlófá" tense="Cond" dependency="Indep" person="Sg2" />
  <tenseForm default="athmhúnlóimis" tense="Cond" dependency="Indep" person="Pl1" />
  <tenseForm default="athmhúnlóidís" tense="Cond" dependency="Indep" person="Pl3" />
  <tenseForm default="athmhúnlófaí" tense="Cond" dependency="Indep" person="Auto" />
  <tenseForm default="athmhúnlódh" tense="Cond" dependency="Dep" person="Base" />
  <tenseForm default="athmhúnlóinn" tense="Cond" dependency="Dep" person="Sg1" />
  <tenseForm default="athmhúnlófá" tense="Cond" dependency="Dep" person="Sg2" />
  <tenseForm default="athmhúnlóimis" tense="Cond" dependency="Dep" person="Pl1" />
  <tenseForm default="athmhúnlóidís" tense="Cond" dependency="Dep" person="Pl3" />
  <tenseForm default="athmhúnlófaí" tense="Cond" dependency="Dep" person="Auto" />
  <moodForm default="athmhúnlaíodh" mood="Imper" person="Base" />
  <moodForm default="athmhúnlaím" mood="Imper" person="Sg1" />
  <moodForm default="athmhúnlaigh" mood="Imper" person="Sg2" />
  <moodForm default="athmhúnlaímis" mood="Imper" person="Pl1" />
  <moodForm default="athmhúnlaígí" mood="Imper" person="Pl2" />
  <moodForm default="athmhúnlaídís" mood="Imper" person="Pl3" />
  <moodForm default="athmhúnlaítear" mood="Imper" person="Auto" />
  <moodForm default="athmhúnlaí" mood="Subj" person="Base" />
  <moodForm default="athmhúnlaímid" mood="Subj" person="Pl1" />
  <moodForm default="athmhúnlaítear" mood="Subj" person="Auto" />
</verb>
